【裁判字號】    97,易,481
【裁判日期】    971231
【裁判案由】    違反毒品危害防制條例
【裁判全文】
臺灣嘉義地方法院刑事判決               97年度易字第481號
公  訴  人  臺灣嘉義地方法院檢察署檢察官
被      告  甲○○
                    （現於臺灣臺中監獄另案執行中）
上列被告因違反毒品危害防制條例案件，經檢察官提起公訴（臺
灣臺中地方法院檢察署97年度毒偵字第1990號），臺灣臺中地方
法院判決管轄錯誤（97年度易字第2734號）移送本院，被告於本
院行準備程序時就被訴事實為有罪之陳述，經本院裁定進行簡式
審判程序，判決如下：
    主  文
甲○○施用第二級毒品，處有期徒刑伍月，如易科罰金，以新台
幣壹仟元折算壹日。
    犯罪事實及理由
一、本件犯罪事實：
(一)甲○○前於民國94年間因施用毒品案件，經臺灣臺中地方法
    院裁定送觀察、勒戒後，認有繼續施用毒品傾向，再經同院
    以94年度毒聲字第1452號裁定令入戒治處所施以強制戒治，
    於95年10月25日強制戒治執行完畢，並經臺灣臺中地方法院
    檢察署檢察官以95年度戒毒偵字第152 號為不起訴處分確定
    。詎甲○○猶不知悔改，於前開強制戒治執行完畢釋放後5
    年內，基於施用第二級毒品甲基安非他命之犯意，於97年1
    月16日某時，在其位於台中市北區○○○○街32號6 樓之居
    所，以吸管吸食甲基安非他命之方式，施用第二級毒品甲基
    安非他命1 次。嗣於97年1 月17日17時30分許為警盤檢查獲
    並採尿送驗，另於翌日即97年1 月18日為警依法通知其到場
    採尿送驗，2 次檢驗結果均呈甲基安非他命陽性反應，始悉
    上情。
(二)案經臺中市警察局第六分局報請臺灣臺中地方法院檢察署檢
    察官偵查起訴。
二、本件被告所涉犯者為毒品危害防制條例第10條第2 項，非死
    刑、無期徒刑、最輕本刑為3 年以上有期徒刑之罪或高等法
    院管轄第一審案件。本院行準備程序時，被告就被訴事實為
    有罪之陳述，經告知簡式審判程序之旨，並聽取檢察官及被
    告之意見後，本院爰依刑事訴訟法第273 條之1 第1 項裁定
    進行簡式審判程序。故本件簡式審判程序之證據調查，依刑
    事訴訟法第273 條之2 規定，不受同法第159 條第1 項、第
    161 條之2 、第161 條之3 、第163 條之1 及第164 條至第
    170 條規定之限制，合先敘明。
三、認定犯罪所憑證據
(一)被告於本院審理中之自白（見本院卷第107 至108 、111 頁
    ）。
(二)中山醫學大學附設醫院檢驗科藥物檢測中心97年2 月14日尿
    液檢驗報告、應受尿液採驗人檢體採集送驗紀錄表（檢體編
    號為：BＺ00000000000）、 台中市警察局第六分局採驗尿液
    通知書各1 紙（見警卷第3 至5 頁）。
(三)台中市警察局第六分局97年9 月3 日中分六警偵字第097003
    0665號函及函附警詢筆錄、台中市警察局第六分局市政派出
    所委託鑑驗尿液代號與真實姓名對照表（代號為：F-01-26
    ）、中山醫學大學附設醫院檢驗科藥物檢測中心97年2 月1
    日尿液檢驗報告、搜索扣押筆錄、扣押物品目錄表、採集尿
    液鑑定同意書、勘察採證同意書（見本院卷第20至36頁）。
四、論罪科刑：
(一)被告前因施用毒品案件，經法院裁定令入戒治處所施以強制
    戒治，於95年10月25日執行完畢，有其臺灣高等法院被告前
    案紀錄表在卷可佐，其於強制戒治執行完畢釋放後5 年內，
    再犯本件施用第二級毒品罪，應予依法論科。查甲基安非他
    命為毒品危害防制條例所定之第二級毒品，是核被告所為，
    係犯毒品危害防制條例第10條第2 項之施用第二級毒品罪，
    其為施用而持有甲基安非他命之低度行為，應為施用之高度
    行為所吸收，不另論罪。又被告於97年1 月17日、18日兩度
    為警採尿送驗，檢驗結果亦呈海洛因代謝物嗎啡陽性反應，
    而涉有施用第一級毒品罪嫌部分，業經臺灣臺中地方法院檢
    察署檢察官以97年度毒偵字第760 號提起公訴，並以97年度
    毒偵字第1990號移送臺灣臺中地方法院併案審理；而被告係
    於上述犯罪事實欄所載時、地單獨施用甲基安非他命，並非
    與海洛因同時施用，業據被告供承在卷（見本院卷第108 頁
    ），本院自仍得就被告所涉本件施用第二級毒品犯行加以審
    理，附此敘明。
(二)爰依被告之供述（見本院卷第113 頁）及卷附臺灣高等法院
    被告前案紀錄表，審酌：被告國中肄業之智識程度，入監前
    係從事中古汽車買賣供作，與前妻共同生活，有公共危險、
    施用毒品等前案紀錄，經觀察、勒戒及強制戒治，仍屢遭查
    獲施用毒品，顯無戒除毒癮決心，惟施用毒品係屬戕害自身
    健康行為，及其犯後雖係經通緝始到案，惟坦承犯行，態度
    尚可等一切情狀，並參酌公訴人求處被告有期徒刑5 月，被
    告亦同意上開求刑（見本院卷第113 頁），量處如主文所示
    之刑，並諭知易科罰金之折算標準。
五、依刑事訴訟法第273 條之1 第1 項、第299 條第1 項前段、
    第310 條之2 、第454 條第1 項，毒品危害防制條例第10條
    第2 項，刑法第11條前段、第41條第1 項前段，判決如主文
    。
本案經檢察官楊騏嘉到庭執行職務。
中    華    民    國    97    年    12    月    31    日
                  刑事第三庭  法  官  陳 蒨 儀
以上正本證明與原本無異。
如不服本判決應於收受判決後10日內向本院提出上訴書狀，並應
敘述具體理由；其未敘述上訴理由者，應於上訴期間屆滿後20日
內向本院補提理由書（均須按他造當事人之人數附繕本）「切勿
逕送上級法院」。
中    華    民    國    97    年    12    月    31    日
                              書記官  楊 國 色
附錄本判決論罪法條全文：
毒品危害防制條例第10條第2項
施用第二級毒品者，處3年以下有期徒刑。


司法院資訊處製作；財團法人民間司法改革基金會備份。
